【裁判字號】    90,上易,248
【裁判日期】    901011
【裁判案由】    竊盜
【裁判全文】
臺灣高等法院花蓮分院刑事判決            九十年度上易字第二四八號
    上  訴  人  臺灣花蓮地方法院檢察署檢察官
    被      告  乙○○
右列上訴人因被告竊盜案件，不服臺灣花蓮地方法院八十九年度易字第七九六號中華
民國九十年七月二十五日第一審判決( 起訴案號：臺灣花蓮地方法院檢察署八十九年
度偵字第二六０七號 )，提起上訴，本院判決如左：
    主  文
上訴駁回。
    理  由
一公訴意旨以：乙○○與甲○○( 已判刑確定 )意圖為自己不法之所有，基於共同竊
  盜之犯意聯絡，於民國( 下同 )八十九年八月十日十九時許，踰越花蓮縣玉里鎮○○○街九十四號丙○○住宅之牆垣，並破壞門鎖侵入丙○○住宅，竊取丙○○所有
  玉佩二十二個、戒面六面、碎玉石十七個、玉石一個、項鍊一條、珍珠粉二十四瓶
  、茶壺六個、打火機、勞力士手錶等物品，認被告乙○○亦涉有刑法第三百二十一
  條第一項第一、二、三款加重竊盜罪嫌。
二按犯罪事實應依證據認定之，無證據不得推定其犯罪事實；不能證明被告犯罪者，
  應諭知無罪之判決，刑事訴訟法第一百五十四條、第三百零一條第一項分別定有明
  文。又共同被告不利於己之陳述，固得採為其他共同被告犯罪之證據，惟此項不利
  之陳述，須無瑕疵可指，而就其他方面調查，又與事實相符，始得採為其他共同被
  告犯罪事實之認定，最高法院四十六年台上字第四一號判例可資參照。公訴人認被
  告乙○○涉有竊盜罪嫌，無非係以被告甲○○於警訊中供稱係與乙○○共同至丙○○住處竊盜；雖於偵查中改稱：係與富里修理汽車的阿忠進去偷的，修理汽車的店
  名為順益云云，而經查玉里鎮無該順益汽車行，瑞穗鄉之順益汽車行亦稱無阿忠之
  人，有電話紀錄表二紙附卷可稽為主要論據。
三訊據被告乙○○堅決否認有何竊盜犯行，辯稱：其並未與甲○○共同行竊，否則伊
  不會主動將藏有贓物之黑色手提袋交予警方處理等語。經查被告甲○○雖於警訊中
  稱：其與被告乙○○共同至丙○○住處行竊；然於偵查中改稱：係與富里修理汽車
  的阿忠行竊( 見偵查卷第四二頁 )；於原審訊問時則稱：其係一人翻牆進去行竊，
  因當初以為是乙○○將其竊得之贓物交出，懷恨在心，而在警局咬乙○○等語( 見
  原審卷四四頁 )。是共同被告甲○○之供詞，前後均不相同，是否可採，已值懷疑
  。況證人即查獲警員朱錦榮亦證稱：查獲被告甲○○、乙○○、邱玉如三人時，當
  場有找到米色手提袋及黑色包包，才帶他們回警局，黑色手提袋則是在帶他們回警
  局後，撞球場老闆才說還有一個黑色手提袋等語。再被告乙○○於警訊及偵審中均
  否認有竊盜犯行，並於警訊中稱：米色手提袋、黑色手提袋是甲○○的，因甲○○
  說過袋子內的東西是偷來的，故伊當時叫徐洪儀藏起來等語。足見被告甲○○當初
  係將置放贓物之黑色手提袋交由被告乙○○藏匿，而警方當場確未查到該手提袋，
  事後始發現該手提袋，故被告甲○○稱：誤認該手提袋係乙○○交出，而咬乙○○
  等語，足堪採信。是被告乙○○所辯伊未與甲○○一起偷，係邱某竊得上述物品後
  跑到撞球場交伊藏匿等情，應堪採信。此外，復無其他積極證據足認被告乙○○有
  何竊盜犯行，尚難以共同被告甲○○前後不一之供詞，遽認被告乙○○涉有竊盜犯
  行，既不能證明被告乙○○犯罪，原審對被告乙○○諭知無罪之判決，尚無不合，
  檢察官之上訴意旨仍執同原審之陳詞，指摘原判決不當，核無理由，應予駁回。
四至被告是否另涉有寄藏贓物，應由檢察官另行偵辦。
據上論斷，應依刑事訴訟法第三百六十八條，判決如主文。
本案經檢察官邱雲昌到庭執行職務。
中      華      民      國      九十    年      十      月    十一      日
                                  審判長法官  黃  永  祥
                                        法官  林  德  盛
                                        法官  張  健  河
右正本證明與原本無異。
本件不得上訴。
                                      書記官  吳  家  瑩
中      華      民      國      九十    年      十      月    十一      日
附錄本判決論罪之法律條文：
刑法第三百二十一條第一項第二款、第三款：
犯竊盜罪而有左列情形之一者，處六月以上五年以下有期徒刑：
二、毀越門扇、牆垣或其他安全設備而犯之者。
三、攜帶兇器而犯之者。


司法院資訊處製作；財團法人民間司法改革基金會備份。
